【裁判字號】    97,抗,88
【裁判日期】    970731
【裁判案由】    本票裁定強制執行
【裁判全文】
臺灣臺南地方法院民事裁定                97年度抗字第88號
抗  告  人  逢元國際科技企業有限公司
兼法定代理  甲○○
人
抗  告  人  丙○○
相  對  人  匯豐汽車股份有限公司
法定代理人  乙○○
抗告人因與相對人間本票裁定強制執行事件，對於中華民國5月
15日本院97年度司票字第1796號裁定提起抗告，本院裁定如下：
    主  文
抗告駁回。
抗告程序費用新台幣壹仟元由抗告人連帶負擔。
    理  由
一、按執票人向本票發票人行使追索權時，得聲請法院裁定後強
    制執行。票據法第123條定有明文。又本票執票人依上開法
    條之規定，聲請法院裁定及法院之裁定為抗告，僅依非訟事
    件程序，以審查強制執行許可與否，並無確定實體上法律關
    係存否之效力，如發票人就票據債務之存否有爭執時，應由
    發票人提起確認之訴，以資解決，最高法院56年台抗字第
    714號、57年台抗字第76號著有判例。
二、本件相對人主張：伊執有抗告人為共同發票人，如原裁定附
    表所示之本票一紙，並免除作成拒絕證書，詎屆期提示未獲
    付款，依票據法第123條聲請裁定許可強制執行等情，已據
    提出本票已據提出本票一紙為證，原裁定予以准許，即無不
    合。抗告意旨雖稱：相對人於到期日並未向抗告人為提示及
    催討，亦未舉出催討之證據，且相對人就所請求之金額利息
    ，並未附上往來明細及其契約，原審僅依相對人主張而逕為
    裁定，實非適法等語。惟查，本件本票既載明免除作成拒絕
    證書，則執票人即相對人聲請裁定准予強制執行時，自毋庸
    提出已為付款提示之證據。本票執票人依票據法第123條規
    定向本票發票人行使追索權，聲請法院裁定准予強制執行，
    係屬非訟事件，對於此項聲請所為裁定，僅依非訟事件程序
    ，就本票形式上之要件是否具備予以審查為已足。抗告人等
    如主張相對人未為提示，依票據法第124條準用同法第95條
    但書之規定，應由其負舉證之責，抗告人既未舉證證明相對
    人未予提示，且其所辯相對人未提出往來明細及契約部分，
    核屬票據債務已否清償或存否之爭執，揆諸上開說明，應由
    抗告人提起實體訴訟以資解決，不得於非訟事件程序中為此
    爭執，抗告法院亦不得予以審究，原裁定許可強制執行，並
    無違誤，抗告人提起本件抗告，為無理由，應予駁回。又本
    件抗告費用確定為1,000元，應由抗告人連帶負擔。
三、據上論結，本件抗告為無理由，依非訟事件法第46條、第21
    條第2項，民事訴訟法第495條之1第1項、第449條第1項、第
    85條第2項，裁定如主文。
中    華    民    國    97    年    7    月   31      日
                  民事第一庭    審判長法  官  楊清安
                                      法  官  蔡孟珊
                                      法  官  蔡雅惠
以上正本係照原本作成
不得再抗告。
中    華    民    國    97    年    7    月    31    日
                                書記官  詹書瑋


司法院資訊處製作；財團法人民間司法改革基金會備份。
